【裁判字號】    99,台上,1319
【裁判日期】    990305
【裁判案由】    偽造有價證券
【裁判全文】
最高法院刑事判決            九十九年度台上字第一三一九號
上  訴  人  甲○○
上列上訴人因偽造有價證券案件，不服台灣高等法院高雄分院中
華民國九十七年三月十二日第二審判決（九十七年度上訴字第三
０六號，起訴案號：台灣高雄地方法院檢察署九十六年度偵字第
一六三四三號），提起上訴，本院判決如下：
    主  文
原判決撤銷，發回台灣高等法院高雄分院。
    理  由
本件原判決認上訴人甲○○上訴書狀未敘述具體理由，經裁定命
於七日內補正，該裁定於民國九十七年二月二十九日送達，上訴
人逾期未補正，其上訴為不合法。因而維持第一審依修正前刑法
連續犯之規定，論上訴人以共同連續犯偽造有價證券罪，處有期
徒刑參年陸月，併諭知相關從刑之判決，駁回上訴人在第二審之
上訴，固非無見。
惟查：上訴人於九十七年二月二十九日收受上開命補正裁定後，
即依該裁定意旨，於七日內之九十七年三月六日向台灣高雄地方
法院提出上訴理由狀，略謂：共同正犯劉育秀持支票請其代為調
現，其不知支票之來源，與劉育秀並無犯意聯絡與行為分擔，劉
育秀係為減輕刑責而為不實陳述，第一審判決採為論罪依據，認
事採證均有違誤云云。該上訴理由狀並經同法院於九十七年三月
十八日轉送原審法院，有補呈上訴理由狀、經原審法院於九十七
年三月十八日收文之台灣高雄地方法院雄院高刑亨九六訴二九三
九字第一一七六一號函附卷可稽（見原審卷第二十八至三十頁）
。上訴人收受原審法院命其於七日內補正之裁定後，既已依該裁
定意旨，於七日內補提上訴理由狀，自難謂其為「未補正」。雖
該上訴理由狀係向第一審法院而非直接向原審法院提出，經轉送
原審法院時已在判決之後，但上開裁定僅記載應於七日內補正之
旨，並未記載應向原審法院提出，有裁定書在卷可查（原審卷第
十六頁）。且提起第二審上訴，上訴書狀係提出於第一審法院為
之，一般刑事被告未必知悉上訴後相關之補正文狀，可直接向第
二審法院提出，基於保障人民訴訟權之理念，自不能以上訴人所
補提之上訴理由狀未於七日內送至原審法院，即認其為「未補正
」。原判決以上訴人未遵期補正，認其上訴為不合法，不經言詞
辯論逕予駁回。按之刑事訴訟法第十二條之規定及本院二十二年
上字第四一一七號判例意旨，其判決難認適法。上訴意旨執此指
摘，為有理由，應認原判決有撤銷發回之原因。
據上論結，應依刑事訴訟法第三百九十七條、第四百零一條，判
決如主文。
中    華    民    國  九十九  年    三    月    五    日
                      最高法院刑事第三庭
                          審判長法官  林  增  福
                                法官  張  清  埤
                                法官  陳  世  雄
                                法官  何  菁  莪
                                法官  周  煙  平
本件正本證明與原本無異
                                      書  記  官
中    華    民    國  九十九  年    三    月    九    日
                                                      Ｅ

司法院資訊處製作；財團法人民間司法改革基金會備份。
